【裁判字號】    97,訴,1636
【裁判日期】    970613
【裁判案由】    毒品危害防制條例
【裁判全文】
臺灣板橋地方法院刑事判決              97年度訴字第1636號
公  訴  人  臺灣板橋地方法院檢察署檢察官
被      告  甲○○
上列被告因違反毒品危害防制條例案件，經檢察官提起公訴（97
年度毒偵字第1800號），本院裁定改依簡式審判程序審理，判決
如下：
    主  文
甲○○施用第一級毒品，累犯，處有期徒刑壹年。扣案之第一級
毒品海洛因包（淨重共計肆點伍柒公克）及第二級毒品甲基安
非他命肆包（驗餘淨重共約拾肆點柒陸公克）均沒收銷燬；吸食
器貳組及電子磅秤壹具均沒收。
    事  實
一、甲○○前因施用毒品案件，經臺灣桃園地方法院裁定送觀察
    、勒戒後，認無繼續施用毒品之傾向，於民國95年6 月13日
    執行完畢釋放出所，並由臺灣桃園地方法院檢察署檢察官以
    95度毒偵字第376 、1234、2788、2957號為不起訴處分確定
    。復因犯竊盜案件，經本院以96年度易字第953 號判決分別
    判處有期徒刑7 月、5 月，應執行有期徒刑10月確定；再因
    犯竊盜案件，經臺灣桃園地方法院以96年度易字第683 號判
    決判處有期徒刑7 月、9 月，應執行有期徒刑1 年2 月確定
    ；又因施用毒品案件，經本院以96年度訴字第2187號判決判
    處有期徒刑8 月確定；嗣因逢96年度減刑，上開3 案件經本
    院裁定減刑並定應執行有期徒刑1 年4 月確定，並於97年1
    月14日易科罰金執行完畢（再犯本罪構成累犯）。詎仍不知
    悔改，於上開觀察勒戒執行完畢釋放後5 年內，復基於施用
    第一、二級毒品之犯意，於97年2 月1 日14、15時許，在臺
    北縣新莊市○○街76巷5 弄3 號6 樓住處，以將第一級毒品
    海洛因及第二級毒品甲基安非他命一同置入吸食器燒烤產生
    煙霧吸食之方式併同施用海洛因及甲基安非他命1 次（起訴
    書就施用毒品方式略載部分，應予補正）。嗣於同日17時許
    ，在上址為警查獲，並扣得其所有之吸食器2 組、電子磅秤
    1 臺、甲基安非他命4 包（驗餘淨重共約14.76 公克）、海
    洛因3 包（淨重共計4.57公克）等物，而查獲上情。
二、案經臺北縣政府警察局新莊分局報請臺灣板橋地方法院檢察
    署檢察官偵查起訴，本院於準備程序進行中，被告就被訴事
    實為有罪之陳述，經告知簡式審判程序之旨，並聽取公訴人
    、被告之意見後，由本院合議庭裁定由受命法官獨任進行簡
    式審判程序。
    理  由
一、訊據被告甲○○就其前開施用第一級毒品海洛因及第二級毒
    品甲基安非他命之犯行均坦白承認，且其於97年2 月1 日經
    警採集尿液送驗結果，係呈海洛因代謝物鴉片類及安非他命
    類甲基安非他命陽性反應等情，有台灣檢驗科技股份有限公
    司濫用藥物檢驗報告（報告編號：CH/2008/20195） 、台北
    縣政府警察局新莊分局偵辦毒品案被移送者姓名及代碼對照
    表各1 份及查獲照片14幀附卷可按，此外，並有如事實欄所
    示之扣案物品可資佐證。又上開扣案白色粉末3 包經送法務
    部調查局鑑定結果，確含第一級毒品海洛因成份一節，有該
    局濫用藥物實驗室97年3 月9 日調科壹字第09723013310 號
    鑑定書1 紙附卷可稽；另前揭扣案之透明結晶體4 包，經送
    內政部警政署刑事警察局鑑定結果，確含有第二級毒品甲基
    安非他命成份，此亦有該局97年2 月27日刑鑑字第09700213
    41號鑑定書1 份附卷可考。綜上調查，自堪認被告前開自白
    應與事實相符；又被告有如事實欄所載之毒品執行前科，有
    臺灣高等法院被告前案紀錄表一份附卷可按。是被告於觀察
    勒戒執行完畢釋放後，5 年內再犯
    本件施用第一級、第二級毒品之罪，事證明確，其犯行堪予
    認定。
二、查海洛因、甲基安非他命分別為毒品危害防制條例第2 條第
    2 項第1 款、第2 款所列之第一級毒品、第二級毒品，不得
    非法持有、施用，是核被告所為係犯同條例第10條第1 項、
    第2 項之施用第一級、第二級毒品罪。其於施用前後持有毒
    品之行為，應為其施用毒品之犯行所吸收，不另論罪。其以
    一施用行為併同施用第一級毒品海洛因及第二級毒品甲基安
    非他命，為想像競合犯，應依刑法第55條之規定論以一較重
    之施用第一級毒品罪；檢察官求予分論併罰，尚有未洽，附
    此敘明。爰審酌被告前因施用毒品經送觀察勒戒及科刑執行
    ，理應深知施用毒品係違法之行為，竟不思戒除毒癮，改過
    自新，又為本件施用第一級毒品海洛因及第二級毒品甲基安
    非他命之犯行，所為殊非可取，非但傷害自己身心健康，亦
    造成嚴重社會問題，惟考量被告犯後已經坦承犯行，態度良
    好等一切情狀，量處如主文所示之刑，以資懲儆。扣案之第
    二級毒品甲基安非他命4 包（驗餘淨重共約14.76 公克）、
    第一級毒品海洛因3 包（淨重共計4.57公克），為當場查獲
    之毒品，均應依毒品危害防制條例第18條第1 項前段規定沒
    收銷燬；另吸食器2 組及電子磅秤1 臺，則為被告所有用以
    施用第一、二級毒品所用之物，業據其供認在卷，均應依法
    沒收之。
據上論斷，應依刑事訴訟法第273 條之1 第1 項、第299 條第1
項前段，毒品危害防制條例第10條第1 項、第2 項、第18條第1
項前段，刑法第11條前段、第55條、第47條第1 項、第38條第1
項第2 款，判決如主文。
本案經檢察官陳旻源到庭執行職務。
中    華    民    國    97    年    6     月    13    日
                刑事第十三庭    法  官  許映鈞
以上正本證明與原本無異
如不服本判決應於送達後10日內向本院提出上訴狀
                                書記官  范煥堂
中    華    民    國    97    年    6     月    13    日
附錄本案所犯法條全文
毒品危害防制條例第10條
施用第一級毒品者，處6月以上5年以下有期徒刑。
施用第二級毒品者，處3年以下有期徒刑。


司法院資訊處製作；財團法人民間司法改革基金會備份。
